臺灣新北地方法院刑事判決
110年度金訴字第886號
公  訴  人  臺灣新北地方檢察署檢察官
被      告  林詩豪


                    （現於法務部矯正署臺北監獄臺北分監執行中）
上列被告因違反洗錢防制法等案件，經檢察官提起公訴（110年
度偵字第43984號），因被告於本院準備程序中，就被訴事實為
有罪之陳述，經告知簡式審判程序之旨，並聽取當事人之意見後
，經本院合議庭裁定由受命法官獨任進行簡式審判程序，本院裁
定如下：
    主  文
林詩豪犯三人以上共同詐欺取財罪，累犯，處有期徒刑壹年貳月
。
扣案如附表編號1至2所示之物均沒收；未扣案之犯罪所得新臺幣
玖仟元沒收，於全部或一部不能沒收或不宜執行沒收時，追徵其
價額。
    事  實
一、林詩豪與真實姓名、年籍不詳、Telegram通訊軟體暱稱「鴨鴨
    」及其他真實姓名、年籍不詳之成年詐欺集團成員，共同意圖
    為自己不法之所有，基於3人以上詐欺取財及洗錢之犯意聯
    絡，先由暱稱「鴨鴨」之人於不詳時、地取得如附表一編號
    1所示之蔡宗穎郵局帳號0000000000000000號帳戶(下稱蔡宗
    穎郵局帳戶，蔡宗穎是否涉有幫助詐欺、洗錢罪嫌，尚未經
    檢察官偵辦)金融卡1張後，再於110年11月2日下午4時許，
    在新北市土城區金城路3段52巷內交付予林詩豪。適前述詐
    欺集團某成員於同日下午3時36分許，致電張立旺，向其佯
    稱:解除預購電影團體票須支付驗證金云云，致張立旺陷於
    錯誤，依詐欺集團成員指示，分別於同日下午5時17分許、
    下午5時42分許，以網路銀行匯款新臺幣(下同)49,963元、2
    9,978元至蔡宗穎郵局帳戶內。嗣林詩豪再依「鴨鴨」指示
    於同日下午5時許至下午5時30分許，至新北市土城區金城路
    3段50號上海銀行之自動櫃員機，陸續以附表一編號1所示之
    提款卡提領20,000、20,000、10,000元，總計50,000元得手
    ，並隨至新北市土城區金城路3段52巷內將上開贓款交付予
    「鴨鴨」，以此方式隱匿犯罪所得之去向。嗣經警於同日下
    午6時51分許，在新北市土城區金城路35號前，見其形跡可
    疑，上前盤查而當場查獲，並扣得如附表所示之物。
二、案經新北市政府警察局土城分局報告臺灣新北地方檢察署檢
    察官偵查起訴。
    理  由
一、被告林詩豪所犯為死刑、無期徒刑、最輕本刑為3年以上有
    期徒刑以外之罪，於本院準備程序進行中，被告已就被訴事
    實為有罪之陳述，經告知簡式審判程序之旨，並聽取當事人
    之意見後，由本院依刑事訴訟法第273條之1第1項規定，裁
    定進行簡式審判程序。又依刑事訴訟法第273條之2、第159
    條第2項之規定，簡式審判程序不適用傳聞法則有關限制證
    據能力之相關規定，合先敘明。
二、事實認定：
　　前述犯罪事實，為被告坦白承認，核與證人即被害人張立旺於警詢中之證詞相符，且有自願受搜索同意書、新北市政府警察局土城分局搜索扣押筆錄、扣押物品目錄表、數位證物勘察採證同意書、案發現場照片、Telegram手機畫面擷圖、交易明細擷圖、監視器影像擷圖（見偵卷第17至20、24、29至36頁）、蔡宗穎郵局帳戶客戶基本資料及交易明細、被告提款照片、被告手機通聯紀錄（見本院卷第49至57、75至92頁）等事證可證，足認被告任意性之自白有相當之證據可佐，與事實相符而可採信。本案事證明確，被告犯行足以認定，應予依法論科。
三、論罪科刑
（一）核被告所為，是犯刑法第339條之4第1項第2款之3人以3人
      以上共同詐欺取財罪、洗錢防制法第14條第1項之洗錢罪
      。
（二）不依累犯規定加重其刑之說明：
　　　被告前因公共危險案件，經本院以108年度交簡字第2747
      號判處有期徒刑6月確定，於109年8月5日易科罰金執行完
      畢，為累犯，依司法院釋字第775號解釋文及解釋理由，
      於現行刑法第47條第1項規定修正之前，法院應斟酌個案
      情形，裁量是否依該規定加重最低本刑。審酌前述案件與
      本案罪質不同，依據前述解釋意旨，本院裁量後認被告以
      不依刑法第47條第1項累犯規定加重其法定之最低本刑為
      宜。
（三）被告所犯洗錢罪，已於審判中自白，爰依洗錢防制法第16
      條第2項規定減輕其刑。
（四）罪述關係：
　　1.被告之多次提領行為，是基於同一個犯罪之目的，對同一
      個被害人受詐欺之款項，於緊接之時間、地點所為，應論
      以接續犯。
　　2.被告以一行為同時犯洗錢罪、3人以上共同詐欺取財罪，
      屬異種想像競合犯，應依刑法第55條前段規定，應從一重
      論以3人以上共同詐欺取財罪。
（五）被告就本案犯行與「鴨鴨」等人間，有犯意聯絡及行為分
      擔，應論以共同正犯。
（六）爰審酌：
    1.犯罪之動機、目的、手段、違反義務之程度及犯罪所生之
      危險或損害：被告正值青壯之年，有相當之工作能力，竟
      不思以正當途徑賺取生活所需，明知當前詐欺集團橫行，
      政府窮盡心力追查、防堵，且大眾傳播媒體更屢屢報導民
      眾被詐欺之新聞，竟於前述時間，以前述方式，擔任車手
      提款，共同分擔詐欺犯行，向被害人詐得財物並轉交上手
      而加以隱匿，共詐得50,000元，被害人1人，被告並獲得9
      ,000元之報酬，嗣經警員盤檢查獲。
    2.犯罪行為人之生活狀況、品行及智識程度：被告受有五專
      肄業之教育程度，之前自己開汽車美容，因不好經營而結
      束，為了付房租和照顧女友孩子而為本案犯行，為被告供
      述在卷（見本院卷第109頁）；被告於本案前未曾有詐欺
      案件遭判決確定之前案紀錄，有臺灣高等法院被告前案紀
      錄表附卷可證。
    3.犯罪後之態度：被告犯後均坦承犯行，惟未能實際賠償被
      害人所受損失等一切情狀，量處主文第1項所示之刑。
四、沒收部分
（一）扣案如附表編號1至2所示之金融卡、手機，為被告所有，
      供犯罪所用之物，爰依刑法第38條第2項規定沒收。
（二）被告供稱其有獲得9,000元之報酬（見本院卷第101頁），
      並未扣案，爰依刑法第38條之1第1項、第3項規定宣告沒
      收，於全部或一部不能沒收或不宜執行沒收時，追徵其價
      額。
（三）至於扣案如附表編號3所示之物，無證據證明與本案有關
      ，爰不宣告沒收。
據上論斷，應依刑事訴訟法第273條之1第1項、第299條第1項前
段，洗錢防制法第14條第1項、第16條第2項，刑法第11條、第28
條、第339條之4第1項第2款、第47條第1項、第55條、第38條第2
項、第38條之1第1項、第3項，刑法施行法第1條之1第1項，判決
如主文。
本案經檢察官羅雪舫提起公訴，由檢察官彭聖斐到庭執行職務。
中　　華　　民　　國　　111 　年　　2 　　月　　15　　日
                  刑事第十六庭  法　官  時瑋辰
上列正本證明與原本無異。
如不服本判決，應於判決送達後20日內敘明上訴理由，向本院提
出上訴狀 (應附繕本) ，上訴於臺灣高等法院。其未敘述上訴理
由者，應於上訴期間屆滿後20日內向本院補提理由書「切勿逕送
上級法院」。
                                書記官　楊喻涵　　　　　
中　　華　　民　　國　　111 　年　　2 　　月　　18　　日
附錄論罪科刑法條：
洗錢防制法第14條第1項
有第二條各款所列洗錢行為者，處 7 年以下有期徒刑，併科新
臺幣 5 百萬元以下罰金。
中華民國刑法第339條之4第1項第2款
犯第 339 條詐欺罪而有下列情形之一者，處 1 年以上 7 年以
下有期徒刑，得併科 1 百萬元以下罰金：
二、三人以上共同犯之。
附表：
編號 物品名稱 1 蔡宗穎郵局帳戶金融卡1張 2 智慧型手機1支（含門號0000000000號SIM卡1張，IMEI1：000000000000000/98、IMEI2：000000000000000/98） 3 摻有海洛因香菸1支